臺灣士林地方法院行政訴訟判決　
111年度交字第237號
原      告  鐘晨翰  
被      告  交通部公路總局臺中區監理所

代  表  人  楊聰賢  
上列當事人間交通裁決事件，原告不服被告民國111年6月28日彰
監四字第64-CT0000000號裁決，提起行政訴訟，本院判決如下：
    主  文
原告之訴駁回。
訴訟費用新臺幣參佰元由原告負擔。
    事實及理由
一、本件係因原告違反道路交通管理處罰條例（下稱處罰條例）
    第56條規定，不服被告民國111年6月28日彰監四字第64-CT0
    000000號交通裁決，而提起行政訴訟，經核屬於行政訴訟法
    第237條之1第1項第1款規定之交通裁決事件，自應依行政訴
    訟法第2編第3章規定之交通裁決事件訴訟程序；且本件事證
    明確，本院爰依同法第237條之7規定，不經言詞辯論，逕為
    判決，合先敘明。
二、被告代表人原為魏武盛，於訴訟進行中變更為楊聰賢，茲據
    被告具狀聲明承受訴訟（見本院卷第86頁），核無不合，應
    予准許。　　
三、事實概要：原告於111年4月27日下午13時14分許，將其所有
    之車牌號碼000-0000號普通重型機車（下稱系爭車輛），停
    放於新北市○○區○○路0段00號旁（紅樹林輕軌站後）處（下
    稱系爭地點）時，因原告有「在禁止臨時停車處所停車」之
    違規行為，因經新北市政府警察局淡水分局（下稱舉發機關
    ）員警認前揭違規行為屬實，於111年5月4日開立新北市警
    交大字第CT0000000號舉發違反道路交通管理事件通知單（
    下稱系爭舉發單），並載明應於111年6月18日前到案。嗣經
    被告於111年6月28日認原告於上開時、地確有「在禁止臨時
    停車處所停車」之違規行為，依處罰條例第56條第1項第1款
    之規定，對原告裁處新臺幣（下同）600元罰鍰（下稱原處
    分）。原告不服原處分，遂提起本件行政訴訟。
四、原告起訴主張：
㈠、就違規事實之認定：拍攝角度應將違規車輛牌號及違規事實
    （如係交岔路口、公車招呼站10公尺內、消防車出入口5公
    尺內停車等），一併涵括擷取入鏡，俾足以證明其違規行為
    。所為之檢舉違規證據係以科學儀器取得，但拍攝角度及違
    規事實無一併涵括擷取入境，不足以證明其違規行為。
㈡、並聲明：
１、原處分撤銷。
２、訴訟費用由被告負擔。
五、被告之答辯：
㈠、查原告所有系爭車輛於111年4月27日下午13時14分許於新北
    市○○區○○路0段00號旁(紅樹林輕軌站後方)因有「在劃有紅
    線路段停車」違規事實，經舉發機關逕行舉發「在禁止臨時
    停車處所停車」之違規行為，本案既有系爭舉發通知單、舉
    發機關111年5月23日新北警淡交字第111434782號函及採證
    照片2幀在卷可佐，違規事實應堪認定。
㈡、經舉發機關再次查處後以111年8月16日新北警淡交字第11143
    54658號函提供員警職務報告書、勤務分配表、工作紀錄簿
    等資料所示，本案係執勤員警接獲民眾致電報案後至現場發
    現系爭車輛在劃有紅線路段停車，又駕駛人不在場，遂依道
    路交通管理處罰條例第7條之2規定逕行舉發，另經彰化監理
    站重新檢視採證照片，違規車輛與NJR-6378號車（即系爭車
    輛）車籍系統登載之廠牌、車型、顏色及號牌等皆相符合，
    原告所述顯無足採。
㈢、並聲明：
１、駁回原告之訴。
２、訴訟費用由原告負擔。
六、本院之判斷：
㈠、本件相關法規：
１、處罰條例第3條第1款、第11款：本條例所用名詞釋義如下：１
    、道路：指公路、街道、巷衖、廣場、騎樓、走廊或其他供
    公眾通行之地方。.......。、停車：指車輛停放於道路兩
    側或停車場所，而不立即行駛。
２、處罰條例第56條第1項第1款：汽車駕駛人停車時，在禁止臨
    時停車處所停車，處600元以上1,200元以下罰鍰。
３、道路交通安全規則第112條第1項第4款：汽車停車時，應依下
    列規定：…４、設有禁止停車標誌、標線之處所不得停車。
４、道路交通標誌標線號誌設置規則第169第1項、第2項、第4項
    ：禁止臨時停車線，用以指示禁止臨時停車路段，以劃設於
    道路緣石正面或頂面為原則，無緣石之道路得標繪於路面上
    ，距路面邊緣以30公分為度。本標線為紅色實線，線寬除設
    於緣石，正面者以緣石高度為準外，其餘皆為10公分。本標
    線禁止時間為全日24小時，如有縮短之必要時，應以標誌及
    附牌標示之。　　
㈡、如事實概要欄之事實，為兩造所不爭執，並有舉發通知單、
    原處分、舉發照片2張在卷可憑（見本院卷第14、48、74至7
    5頁），前揭事實足堪認定。
㈢、就舉發照片以觀（見本院卷第56頁），照片雖未將車牌與足
    以證明系爭車輛違規即停於紅線旁之事實一併攝入於同一張
    照片，然其分別拍攝系爭車輛前方及後方車牌照片。就照片
    以觀，照片中系爭車輛車尾均為土黃色，面向車頭右側均為
    同一輛白色重型機車，且其拍攝時間均為111/04/27 13：14
    ，可證其為同一地點與連續時間內拍攝系爭車輛。而系爭車
    輛前方舉發照片有紅線，且車上無人，足可認定原告確於紅
    線旁停車。且觀諸同日拍攝之其他照片，亦可明顯看出原告
    確於紅線停車，是原告此一主張，要無可採。
七、綜上所述，原告之主張均不足採為解免其罰責之佐憑。原處
    分認原告於上揭時、地，在設有禁止停車標誌、標線之處所
    違規將系爭車輛停車，依道路交通管理處罰條例第56條第1
    項第1款，裁處原告罰鍰600元，尚難認有何違誤。故原告訴
    請撤銷原處分為無理由，應予駁回。
八、本件判決基礎已臻明確，兩造其餘之攻擊防禦方法及證據資
    料經本院審酌後，核與判決結果不生影響，爰不逐一指駁，
    附此敘明。
九、本件第一審裁判費300元，應由敗訴之原告負擔，爰確定第
    一審訴訟費用額如主文第2項所示。
十、據上論結，本件原告之訴為無理由，依行政訴訟法第98條第
    1項前段、第236條、第237條之7、第237條之8第1項、第237
    條之9第1項，判決如主文。
中　　華　　民　　國　　111 　年　　9 　　月　　21　　日
　　　　　　　　　行政訴訟庭　法　官　唐一强
以上為正本係照原本作成。
如不服本判決，應於判決送達後20日內，向本院提出上訴狀並表
明上訴理由（原判決所違背之法令及其具體內容或依訴訟資料可
認為原判決有違背法令之具體事實），其未載明上訴理由者，應
於提出上訴後20日內向本院補提理由書（上訴狀及上訴理由書均
須按他造人數附繕本，如未按期補提上訴理由書，則逕予駁回上
訴），並應繳納上訴裁判費新臺幣750元。
中　　華　　民　　國　　111 　年　　9 　　月　　21　　日
                              書記官  鍾堯任